臺灣板橋地方法院刑事判決　　　　　　　96年度訴字第2350號
公 訴 人　台灣板橋地方法院檢察署檢察官
被　　告　甲○○
上列被告因違反毒品危害防制條例案件，經檢察官提起公訴（九
十六年度毒偵字第二五七九號）及移送併辦（九十六年度毒偵字
第五四四三號），被告於準備程序對被訴事實為有罪之陳述，本
院合議庭裁定由受命法官改依簡式審判程序獨任審理，判決如下
：
    主      文
甲○○施用第一級毒品，累犯，處有期徒刑壹年，減為有期徒刑
陸月，扣案如附表編號一、二所示之物均沒收銷燬之，扣案如附
表編號四、五所示之物均沒收。又施用第二級毒品，累犯，處有
期徒刑捌月，減為有期徒刑肆月，扣案如附表編號三所示之物沒
收銷燬之，扣案如附表編號六所示之物沒收。應執行有期徒刑玖
月，扣案如附表編號一、二、三所示之物均沒收銷燬之，扣案如
附表編號四、五、六所示之物均沒收。
    事      實
一、甲○○前曾於民國九十一年間，因施用毒品案件，經裁定送
    觀察、勒戒、強制戒治，於九十二年七月三十日執行完畢釋
    放。再於九十二年間，因違反毒品危害防制條例案件，經本
    院以九十二年度訴字第二六三一號判決處有期徒刑十月確定
    ，於九十四年九月一日縮刑期滿執行完畢。詎仍不知警惕，
    竟分別基於施用第一級毒品海洛因及第二級毒品甲基安非他
    命之犯意，於九十六年三月二十三日晚間十時許，在台北縣
    板橋市○○街居所，將少許海洛因粉末置入注射針筒內經加
    水稀釋後，注射施用海洛因一次；復於翌（二十四）日凌晨
    一時許，在同一處所，將少許甲基安非他命放在吸食器內以
    火燒烤使成煙霧後，吸食施用甲基安非他命一次，嗣於九十
    六年三月二十四日上午十時三十分許，在前開居所為警查獲
    ，扣得其持有預備供施用之海洛因、安非他命各一包、施用
    後之海洛因殘渣袋六個、及其所有之注射針筒二支、吸食器
    一組、電子磅秤一台等物（詳如附表所載）。經採集其尿液
    檢體送驗，結果呈海洛因代謝物嗎啡類、甲基安非他命陽性
    反應。
二、案經台北市政府警察局松山分局報告移送台灣板橋地方法院
    檢察署檢察官偵查起訴及移送併辦。
    理      由
一、本案被告甲○○所犯係死刑、無期徒刑、最輕本刑為三年以
    上有期徒刑以外之罪，且非高等法院管轄之第一審案件，其
    於準備程序時就被訴事實為有罪之陳述，經本院告知簡式審
    判程序之旨，並聽取公訴人、被告之意見後，經合議庭裁定
    由受命法官獨任進行簡式審判程序，合先敘明。
二、上揭事實，業據被告於本院審理時坦承不諱，並有如附表所
    示之海洛因、甲基安非他命、注射針筒、吸食器、殘渣袋、
    電子磅秤等物扣案可證，且被告於九十六年三月二十四日為
    警查獲後，經採集其尿液檢體送驗，結果確呈海洛因代謝物
    嗎啡類、甲基安非他命陽性反應，有台灣尖端先進生技醫藥
    股份有限公司濫用藥物尿液檢驗報告書、對照表、毒品初步
    鑑識報告書等件附卷可憑，足證被告自白核與事實相符，堪
    以採信。查被告前曾於九十一年間因施用毒品案件，經裁定
    送觀察、勒戒、強制戒治在案，再於九十二年間，因施用毒
    品案件，經法院判刑確定，其於五年內再犯本案施用毒品，
    事證明確，其犯行洵堪認定。
三、核被告所為，係犯毒品危害防制條例第十條第一項之施用第
    一級毒品罪、第十條第二項之施用第二級毒品罪。至被告施
    用前後持有海洛因、甲基安非他命之低度行為，為其進而施
    用之高度行為所吸收，不另論罪。又被告所犯上開二罪，犯
    意各別，行為互殊，應予分論併罰。查被告有如前所述之前
    案紀錄，於九十四年九月一日縮刑期滿執行完畢，有台灣高
    等法院被告前案紀錄表在卷可稽，其於受徒刑之執行完畢後
    ，五年以內故意再犯本案有期徒刑以上之罪，為累犯，應依
    法加重其刑。
四、爰審酌被告之素行不佳，經執行觀察、勒戒、強制戒治後仍
    未戒除吸毒惡習、施用毒品之次數，施用毒品危害其個人身
    心健康，及犯罪後坦承犯行，態度尚屬良好等一切情狀，分
    別宣告如主文所示之刑，並定其應執行之刑。末查被告犯罪
    時間，在九十六年四月二十四日以前，與中華民國九十六年
    罪犯減刑條例第二條第一項第三款之規定相符，合於減刑條
    件，應依法減其宣告刑，並定其應執行之刑，以示懲儆。
五、扣案如附表編號一、二、三所示之海洛因、甲基安非他命，
    為被告持有供施用之第一、二級毒品，而本件海洛因、甲基
    安非他命均為細微粉末，部分沾附於包裝袋及殘渣袋上（見
    扣案照片），若欲完全析離，雖非不可能，但此舉對毒品危
    害防制政策之施行，並無特殊助益，且徒費執行之成本，故
    均併依毒品危害防制條例第十八條第一項前段規定宣告沒收
    銷燬之，以符執行之實際。另扣案如附表編號四、五、六所
    示之注射針筒、吸食器、電子磅秤，為被告所有供犯罪所用
    之物，業據其供明在卷，爰依刑法第三十八條第一項第二款
    規定宣告沒收。
六、至台灣板橋地方法院檢察署九十六年度毒偵字第五四四三號
    移送併辦部分，認被告於九十六年六月四日亦涉犯施用第一
    級毒品、第二級毒品罪部分，查其犯罪時間，與本案相距逾
    二月，顯見其係另行起意為之，是該部分之犯罪，與本案論
    罪科刑部分尚無集合犯之包括一罪關係，非起訴效力所及，
    本院無從審究，應檢卷及扣案物品退回由檢察官另行處理，
    附此敘明。
據上論斷，應依刑事訴訟法第二百七十三條之一第一項、第二百
九十九條第一項前段，毒品危害防制條例第十條第一項、第二項
、第十八條第一項前段，刑法第十一條前段、第四十七條第一項
、第五十一條第五款、第三十八條第一項第二款，中華民國九十
六年罪犯減刑條例第二條第一項第三款、第七條，判決如主文。
本案經檢察官彭聖斐到庭執行職務。
中    華    民    國    96    年    10    月    31    日
                  刑事第六庭  法　官  林鈺琅
以上正本證明與原本無異。
如不服本判決應於送達後10日內向本院提出上訴狀。
                              書記官  林蔚然
中    華    民    國    96    年    10    月    31    日
附錄本案論罪科刑法條全文：
毒品危害防制條例第十條：
  施用第一級毒品者，處六月以上五年以下有期徒刑。
  施用第二級毒品者，處三年以下有期徒刑。
附表：
┌──┬───────────────────────────┐
│編號│  應 沒 收 銷 燬 之 物 品 及 數 量                    │
├──┼───────────────────────────┤
│ 一 │海洛因一包（毛重０點四公克，淨重０點二公克）          │
├──┼───────────────────────────┤
│ 二 │海洛因殘渣袋六個（量微未驗）                          │
├──┼───────────────────────────┤
│ 三 │甲基安非他命一包（毛重０點四五公克，淨重０點一五公克）│
├──┼───────────────────────────┤
│ 四 │注射針筒二支。                                        │
├──┼───────────────────────────┤
│ 五 │電子磅秤一台。                                        │
├──┼───────────────────────────┤
│ 六 │吸食器一組。                                          │
└──┴───────────────────────────┘
